【裁判字號】    90,易,1308
【裁判日期】    900704
【裁判案由】    竊盜
【裁判全文】
臺灣臺中地方法院刑事判決                          九十年度易字第一三○八號
    公  訴  人  台灣台中地方法院檢察署檢察官
    被      告  乙○○
    選任辯護人  黃興木
右列被告因竊盜案件，經檢察官提起公訴（九十年度偵字第一○六一號），本院判決
如左：
    主  文
乙○○竊盜，未遂，累犯，處有期徒刑陸月，如易科罰金，以參佰元折算壹日。
    事  實
一、乙○○前於民國八十五年間，因違反麻醉藥品管理條例案件，經本院判處有期徒
    刑四月，甫於同年十二月二十七日易科罰金執行完畢，又於八十七年間，再因犯
    竊盜罪及恐嚇取財罪，經本院及台灣高等法院台中分院判處有期徒刑一年六月，
    於八十九年七月二十五日假釋出獄，假釋期滿日期為八十九年十一月十六日，其
    於假釋期間內，仍不知悔改，竟基於意圖為自己不法所有之犯意，於八十九年九
    月十一日十四時三十分許，至臺中縣太平市○○路長青巷十九號旁甲○○所有之
    無線電發射架上，持不明工具一把（未據扣案，且無證據可資認定可供兇器使用
    ），竊取甲○○所有裝設於上開發射架上之無線電用定向機天線，其已拆解一支
    天線，正著手拆解第二支天線時，為出租上開發射架土地予與甲○○之地主林招
    郎發現後出言制止，始未得逞，旋即離去。
二、案經甲○○訴由台中市警察局第四分局報請臺灣臺中地方法院檢察署檢察官偵查
    起訴。
    理  由
一、訊之被告乙○○固不否認有於右揭時、地爬上他人所有之無線電發射架上拆解其
    上之無線電用定向機天線之事實，惟矢囗否認有何竊盜犯行，並辯稱：伊係為代
    友人「丁先生」保管上開無線電用定向機天線，始予拆解，且伊係於光天化日下
    拆解，伊無竊盜之犯意等語。惟查：
    （一）被告乙○○右揭犯罪事實，業據被害人甲○○及證人林招郎於警、偵訊中
          分別陳述明確，復有現場照片五幀、員警職務報告書及現場圖各一份在卷
          可稽，核屬實在。被告乙○○雖以前揭情詞置辯。但查，被告乙○○前於
          八十七年間，因犯竊盜罪及恐嚇取財罪，經本院及台灣高等法院台中分院
          判處有期徒刑一年六月，自八十八年六月二日入獄執行，甫於八十九年七
          月二十五日始行假釋出獄，有被告在監在押資料表一份可參，其於本院審
          理中復自承已有一年多未曾見過「丁先生」，其對「丁先生」其人之年籍
          、住址等資料，於警訊中復供承不知，又其於證人林招郎出言制止時，復
          係偽稱：台中市廖先生指示伊來拆卸天線，欲攜回修理云云（見偵查卷第
          十頁背面、第廿三頁背面證人林招郎之警、偵訊筆錄），且其於證人林招
          郎詢問姓名時，復未告知真實姓名，所辯並無竊盜犯意係代友人「丁先生
          」保管云云，核係事後卸責之詞，不足採信。
    （二）公訴人雖另認被告乙○○係手持客觀上可供兇器使用之螺絲起子一支，行
          竊被害人甲○○所有之無線電用定向機天線，因認被告乙○○乃係攜帶兇
          器而犯竊盜罪，並已達既遂之程度。惟查，公訴人所指被告乙○○持以行
          竊之螺絲起子一把，並未扣案，其長度、規格均屬不明，另在場目擊行竊
          過程之證人林招郎於偵查中對檢察官就被告行竊使用之工具所為訊問，復
          證稱：「好像是螺絲起子，不確定」（見偵查卷第廿四頁），據此，被告
          乙○○所持以行竊使用之工具，是否確係螺絲起子，尚非無疑，且無任何
          證據可資認定該把不明之工具客觀上可供為兇器使用，本於罪疑唯輕原則
          ，自難謂被告乙○○係攜帶兇器而犯竊盜罪。又查，被告乙○○至臺中縣
          太平市○○路長青巷十九號旁被害人甲○○所有之無線電發射架上，持不
          明工具著手竊取被害人甲○○所有裝設於發射架上之無線電用定向機天線
          時，其雖已拆解其中之一支天線，並正著手拆解第二支天線，然即為證人
          林招郎發現而出言制止，被告乙○○旋即將已拆解之天線裝回，並爬下發
          射架後始行離去，足見被告乙○○上開犯行尚屬未遂，公訴人認已達既遂
          程度一節，容有誤會。綜上各情，本案事證明確，被告乙○○竊盜未遂犯
          行，足以認定。
二、核被告乙○○所為，係犯刑法第三百二十條第三項、第一項之竊盜未遂罪，公訴
    人認係犯同法第三百二十一條之加重竊盜既遂罪，容有誤會，起訴法條應予以變
    更。查被告乙○○前於民國八十五年間，因違反麻醉藥品管理條例案件，經本院
    判處有期徒刑四月，甫於同年十二月二十七日易科罰金執行完畢，有台灣台中地
    方法院檢察署刑案資料查註紀錄表及台灣高等法院被告全國前案紀錄表各一份在
    卷可按，其於受有期徒刑之執行完畢後，五年內再犯本件有期徒刑以上之罪，為
    累犯，應依刑法第四十七條規定加重其刑，又其所為上開竊盜未遂行為，為未遂
    犯，爰依刑法第二十六條前段未遂犯規定，減輕其刑，並先加重後減輕。爰審酌
    被告乙○○於八十七年間，因另犯竊盜罪及恐嚇取財罪，經本院及台灣高等法院
    台中分院判處有期徒刑一年六月，於八十九年七月二十五日假釋出獄，假釋期滿
    日期為八十九年十一月十六日，其於假釋期間內，仍不知悔改，再犯本罪，足見
    其素行不良，另參酌其犯罪之動機、目的在圖一己私利，所生之危害程度、犯罪
    所得及犯後飾詞圖辯等一切情狀，量處如主文所示之刑，並諭知易科罰金之折算
    標準（按刑法第四十一條業於九十年一月十日修正公布，同年月十二日生效，修
    正後刑法第四十一條第一項前段規定「犯最重本刑為五年以下有期徒刑以下之刑
    之罪，而受六個月以下有期徒刑或拘役之宣告，因身體、教育、職業、家庭之關
    係或其他正當事由，執行顯有困難者，得以一元以上三元以下折算一日，易科罰
    金。」，與修正前刑法第四十一條規定「犯最重本刑為三年以下有期徒刑以下之
    刑之罪，而受六個月以下有期徒刑或拘役之宣告，因身體、教育、職業、家庭之
    關係，執行顯有困難者，得以一元以上三元以下折算一日，易科罰金。」不同。
    比較新舊法結果，以新法較有利於行為人，故依刑法第二條第一項前段規定，本
    件自應適用裁判時之法律即修正後刑法第四十一條第一項前段之規定，併此敘明
    ）。至被告乙○○所持以行竊使用之不明工具一把，因未據扣案，且其品名、規
    格均不詳，復無證據可資認定屬違禁物，為免日後執行困難，爰不為沒收之諭知
    ，附此敘明。
據上論斷，依刑事訴訟法第二百九十九條第一項前段、第三百條，刑法第二條第一項
前段、第三百二十條第三項、第一項，第二十六條前段、第四十七條、修正後第四十
一條第一項前段，罰金罰鍰提高標準條例第一條前段、第二條，判決如主文。
中      華      民      國    九十      年      七      月      四      日
                                臺灣臺中地方法院刑事第七庭
                                    法  官  林  宗  成
右正本證明與原本無異。
如不服本判決，應於送達後十日內向本院提出上訴狀（須附繕本），上訴於台灣高等
法院台中分院。
                                    書記官
中      華      民      國    九十      年      七      月      五      日
附錄論罪科刑法條
中華民國刑法第三百二十條
意圖為自己或第三人不法之所有，而竊取他人之動產者，為竊盜罪，處五年以下有期
徒刑、拘役或五百元以下罰金。
意圖為自己或第三人不法之利益，而竊佔他人之不動產者，依前項之規定處斷。
前二項之未遂犯罰之。


司法院資訊處製作；財團法人民間司法改革基金會備份。
